【裁判字號】    91,簡上,261
【裁判日期】    920108
【裁判案由】    違反電信法
【裁判全文】
臺灣高雄地方法院刑事判決                        九十一年度簡上字第二六一號
    上  訴  人  臺灣高雄地方法院檢察署檢察官
    被  上訴人  甲○○  男  三.
    （即被告）
右列上訴人因公共危險案件，不服灣高雄地方法院高雄簡易庭九十一年度簡字第九０
六號中華民國九十一年十月二十三日第一審簡易判決（原偵查案號：臺灣高雄地方法
院檢察署九十一年度偵緝字第二０二四八號），提起上訴，本院管轄之第二審合議庭
判決如左：
    主  文
原判決撤銷。
甲○○連續意圖為自己不法之利益，以無線方式，盜用他人電信設備通信，未遂，處
有期徒刑貳月，如易科罰金，以參佰元折算壹日。緩刑貳年。諾基亞牌（ＮＯＫＩＡ
）三二一０型號行動電話壹具沒收。
    事  實
一、甲○○於民國九十年三月下旬某日，在台南市喜相逢ＫＴＶ包廂內，見不詳姓名
    人士冒徐義輝名義申請之0000000000號行動電話門號ＳＩＭ卡一張遺
    失於該處，先予以侵占供己使用（侵占遺失物部分已罹於一年之追訴權時效），
    復基於意圖為自己不法利益之概括犯意，自同年四月九日起至同年月十日止，連
    續在不詳地點，以將該拾得之ＳＩＭ卡插入自己所有之諾基亞牌（ＮＯＫＩＡ）
    三二一０型號行動電話（未經扣案）內加以撥打之無線方式，盜用該中華電信股
    份有限公司（下稱中華電信公司）之電信設備，欲藉此獲得免付通信費用之不法
    利益，而撥打0000000000號行動電話與其友人吳遠東聯絡九次，然均
    因故未能接通而未得逞，嗣經警循線始查獲上情。
二、案經高雄市政府警察局苓雅分局報告台灣高雄地方法院檢察署檢察官偵查起訴。
    理  由
一、右揭犯罪事實，業據被告甲○○於偵查、原審及本院審理時坦承不諱，核與被害
    人徐義輝、證人中華電信股份有限公司員工陳俊榮及證人吳遠東證述情節相符。
    此外，復有中華電信公司九十年五月十七日南高政字第九０Ａ四三０００五七號
    函附之徐義輝書立之切結書、行動電話業務租用申請書及通話明細單等資料附卷
    可稽。本件事證明確，被告犯行，應堪認定。
二、核被告甲○○所為，係犯電信法第五十六條第四項、第一項之盜用他人電信設備
    通信未遂罪。另被告所為除犯電信法第五十六條第一項之盜用他人電信設備通信
    罪外，本尚應觸犯刑法第三百三十九條第二項之詐欺得利罪，然因電信法第五十
    六條第一項之罪，以意圖為自己或第三人不法之利益，以有線、無線或其他電磁
    方式，盜接或盜用他人電信設備通信者為要件，本罪之處罰詐得免繳電信通訊費
    用之不法利益規定，乃刑法詐欺得利罪之特別法，依特別法優於普通法之原則，
    自毋庸再論以刑法詐欺得利罪。被告所為數次撥打行動電話而盜用由他人所冒名
    申請之行動電話ＳＩＭ識別卡之行為，時間緊接、方法相同，所犯又係構成要件
    相同之罪名，顯係出於概括犯意反覆為之，為連續犯，應依刑法第五十六條之規
    定以一罪論，惟因被告先後撥打多次電話之時間緊接，且均因故未接通，已如前
    述，其情節尚屬輕微，爰不加重其刑。其已著手於犯罪行為之實施，而未達於通
    話之結果，為未遂犯，爰依刑法第二十六條前段規定減輕其刑。原審以被告所盜
    用者並非盜拷之卡，認其係犯刑法第三百三十九條第三項之詐欺得利未遂罪而論
    處罪刑，雖非無據，然電信法第五十六條第一項之罪，並不以行為人所使用之電
    話係盜拷者為限，如行為人以有線或無線方式介入他人電信設備而使用之，亦構
    成本罪。本件被告係利用拾得之ＳＩＭ卡插入自己所有之行動電話撥打通話，顯
    係以冒用他人ＳＩＭ卡之無線方式盜用中華電信公司所有之電信設備，而與單純
    之未經允許使用他人電話有別，自應論以電信法第五十六條第四項、第一項之罪
    。上訴意旨認原審適用刑法第三百三十九條第三項、第一項詐欺得利未遂罪係屬
    不當，為有理由，自應由本院將原判決撤銷。審酌被告犯罪之動機、目的、手段
    ，其品性、生活狀況、智識程度、盜撥金額非鉅，及犯罪後坦承不諱，態度良好
    等一切情狀，量處如主文所示知刑，並諭知易科罰金之折算標準。又被告於七十
    八年十二月十四日受竊盜罪有期徒刑二月之執行完畢後，五年以內未曾受有期徒
    刑以上刑之宣告，有台灣高等法院被告全國前案紀錄表、台灣高雄地方法院檢察
    署刑案資料查註紀錄表各一份在卷可參，因一時失慮，偶罹刑典，事後已坦承犯
    行，深具悔意，經此刑之宣告後，應知警惕而無再犯之虞，本院因認暫不執行其
    刑為當，予以宣告緩刑二年，用啟自新。被告用以盜撥電話之諾基亞牌（ＮＯＫ
    ＩＡ三二一０）行動電話一具，係用以違犯電信法第五十六條之電信器材，應依
    電信法第六十條之規定，不問屬於犯人與否，均予宣告沒收。
據上論斷，應依刑事訴訟法第四百五十五條之一第一項、第三項、第三百六十九條第
一項前段、第二百九十九條第一項前段、電信法第五十六條第四項、第一項、第六十
條、刑法第十一條、第五十六條、第二十六條前段、第四十一條第一項、第七十四條
第二款、罰金罰鍰提高標準條例第二條，判決如主文。
本案經檢察官陳永章到庭執行職務。
中    華    民    國    九十二    年     一      月         八          日
                              臺灣高雄地方法院刑事第三庭
                                  審判長  法  官  趙家光
                                          法  官  林靜梅
                                          法  官  葉啟洲
右正本證明與原本無異。
不得上訴。
                                          書記官   蔡語珊
中    華    民    國    九十二    年     一      月         九          日
附錄本案論罪科刑之法條：
電信法第五十六條
意圖為自己或第三人不法之利益，以有線、無線或其他電磁方式，盜接或
盜用他人電信設備通信者，處五年以下有期徒刑，得併科新台幣一百五十
萬元以下罰金。
意圖供自己或第三人盜接或盜用他人電信設備通信，而製造、變造或輸入
電信器材者，處一年以上七年以下有期徒刑，得併科新台幣三百萬元以下
罰金。意圖供第三人盜接或盜用他人電信設備通信，而販賣、轉讓、出租
或出借電信器材者，亦同。
意圖供自己或第三人犯罪之用而持有前項之電信器材者，處三年以下有期
徒刑，得併科新台幣五十萬元以下罰金。
第一項及第二項之未遂犯罰之。


司法院資訊處製作；財團法人民間司法改革基金會備份。
